臺灣高雄地方法院刑事判決　　　　　　　96年度訴字第1429號
公　訴　人　臺灣高雄地方法院檢察署檢察官
被　　　告　丙○○
　　　　　　　　　　（現羈押於台灣高雄看守所）
上列被告因搶奪等案件，經檢察官提起公訴（96年度偵字第5885
號），本院改依簡式審判程序判決如下：
    主  文
丙○○犯竊盜等四罪，均累犯，各處如附表所示之刑，扣案鑰匙
支，均沒收；又犯搶奪等五罪，均累犯，各處如附表所示之刑
，扣案口罩壹只，沒收之。應執行有期徒刑年拾月。扣案鑰匙
支、口罩壹只，均沒收。
    事  實
一、丙○○前曾因搶奪、偽造文書等案件，分經本院93年度訴字
    第818 號、2223號判決判處有期徒刑1 年8 月、6 月確定。
    嗣經本院94年度聲字第581 號裁定定應執行刑有期徒刑2 年
    ，於民國94年9 月16日假釋付保護管束出監，95年1 月28日
    保護管束期滿執行完畢。竟仍不知悔改，基於意圖為自己不
    法所有之竊盜、搶奪犯意，自96年2 月17日15至16時間之某
    時許起至同年月22日時止，於附表一所示之高雄市三民區○○○路87號等處，以自備鑰匙竊取丁○○等人所有之車牌號
    碼XMM-840 號等機車，得手後，騎乘所竊得之機車，分別自
    96年2 月17日19時許起至同年月22日19時20分止，在如附表
    二所示之高雄市○○區○○路、民生路口等處，見李瑞蘭等
    人獨自於街上徒步行走之際，騎乘機車由後方接近趁渠等不
    及防備，徒手搶奪李瑞蘭等人之手提包等物，得手後騎乘機
    車逃逸，並將搶得之手提包內之現金花用一空、行動電話留
    作己用，其餘物品連同手提包、竊得之機車隨意棄置他處。
    嗣於同年月23日13時許，在高雄市○○區○○路與富國路口
    ，因形跡可疑為警攔查，扣得李瑞蘭等人所有之行動電話6
    具，並依丙○○之供述循線扣得丁○○等人所有之機車4部
    、丙○○所有供竊取機車所用之鑰匙3 支、搶奪時所戴之口
    罩1 只，始查獲上情。
二、案經高雄市政府警察局移送臺灣高雄地方法院檢察署檢察官
    偵查起訴。
    理  由
一、本件被告丙○○所犯為死刑、無期徒刑、最輕本刑為3 年以
    上有期徒刑以外之罪，其於準備程序進行中，就被訴事實為
    有罪之陳述，經受命法官告知簡式審判程序之旨，並聽取當
    事人之意見後，本院合議庭裁定由受命法官獨任進行簡式審
    判程序，合先敘明。
二、上揭事實，業據被告於本院審理中坦承不諱，核與證人丁○○、戊○○、己○○、李瑞蘭、邱美月、庚○○、乙○○、
    甲○○○○○ ○○○○○○○○○○○○○○ 於警詢證述情節相符。此外，復有
    車牌號碼XKE-859 號等重型機車4 部、行動電話6 具（機車
    、行動電話均具被害人領回）、機車鑰匙3 支、口罩1 個扣
    案、贓物認領保管單、車輛協尋電腦輸入單、車輛竊盜車牌
    失竊資料個別查詢報表查詢車輛認可資料及照片附卷可佐。
    被告自白核與事實相符，堪予採信，事證明確，被告竊盜、
    搶奪等犯行，均堪認定。
三、核被告竊取附表一所示之機車，均係犯刑法第320 條第1項
    之竊盜罪；被告搶奪附表二所示之被害人財物，均係犯刑法
    第325 條第1 項搶奪罪。被告所犯上開9 罪，犯意各別，應
    分論併罰之。被告前曾因搶奪、偽造文書等案件，分經本院
    93 年 度訴字第818 號、2223號判決判處有期徒刑1 年8 月
    、6 月確定。嗣經本院94年度聲字第581 號裁定定應執行刑
    有期徒刑2 年，於94年9 月16日假釋付保護管束出監，95年
    1 月28日保護管束期滿執行完畢，有臺灣高等法院被告前案
    紀錄表在卷可稽，其受有期徒刑執行完畢後，於5 年以內再
    故意犯本件有期徒刑以上之罪，均為累犯，均應依刑法第47
    條第1 項之規定，加重其刑。爰審酌被告正值青年，竟不思
    以正當途徑獲取財物，多次竊盜、搶奪被害人財物，危害社
    會治安情節不輕，惡性亦重，惟念其犯後坦承全部犯行，且
    主動供出所竊取之機車棄置之位置而尋得該等機車，犯後態
    度尚佳，搶得行動電話亦交由被害人領回等一切情狀，分別
    量處如附表所示之刑，並定其應執行之刑。至扣案鑰匙3 支
    、口罩1 個，均為被告所有，且分別供其竊盜、搶奪所用之
    物，爰依刑法第38條第1 項第2 款之規定，併予宣告沒收。
據上論斷，應依刑事訴訟法第299條第1 項前段、第273條之1第1
項，刑法第320 條第1 項、第325 條第1 項、第47條第1 項、第
51 條 第5 款，刑法施行法第1 條之1 ，判決如主文。
本案經檢察官辛○○到庭執行職務。
中　　華　　民　　國　　96　　年　　5 　　月　　31　　日
                  刑事第一庭    法　官  陳宛榆
以上正本證明與原本無異。
如不服本判決，應於判決送達後10日內，向本院提出上訴狀。
                                書記官  劉甄庭
中　　華　　民　　國　　96　　年　　5 　　月　　31　　日
附錄本判決論罪之法條
中華民國刑法第320條
（普通竊盜罪、竊佔罪）
意圖為自己或第三人不法之所有，而竊取他人之動產者，為竊盜
罪，處5 年以下有期徒刑、拘役或5 百元以下罰金。
意圖為自己或第三人不法之利益，而竊佔他人之不動產者，依前
項之規定處斷。
前2 項之未遂犯罰之。
中華民國刑法第325條
（普通搶奪罪）
意圖為自己或第三人不法之所有，而搶奪他人之動產者，處6 月
以上5 年以下有期徒刑。
因而致人於死者，處無期徒刑或7 年以上有期徒刑，致重傷者，
處3 年以上10年以下有期徒刑。
第1項之未遂犯罰之。
附表一
  ┌──┬───────────────┬──┬───────┐
  │編號│犯罪事實                      │罪名│宣告刑        │
  ├──┼───────────────┼──┼───────┤
  │ 1  │96年2 月17日15至16時間之某時許│竊盜│有期徒刑3月。 │
  │    │，在高雄市三民區○○○路87號前│    │              │
  │    │，以自備鑰匙，竊取丁○○所有之│    │              │
  │    │車牌號碼XMM-840 號重型機車1 部│    │              │
  │    │。                            │    │              │
  ├──┼───────────────┼──┼───────┤
  │ 2  │96年2 月18日12時30分許，在高雄│竊盜│有期徒刑3月。 │
  │    │市○○區○○路1648號前，以自備│    │              │
  │    │鑰匙竊取戊○○所有車牌號碼XWD-│    │              │
  │    │210號重型機車1部。            │    │              │
  ├──┼───────────────┼──┼───────┤
  │ 3  │96年2 月19日15至16時間之某時許│竊盜│有期徒刑3月。 │
  │    │，在高雄市○○區○○路632 號前│    │              │
  │    │，以自備鑰匙竊取己○○所有車牌│    │              │
  │    │號碼PZI-465 號重型機車1 部。  │    │              │
  ├──┼───────────────┼──┼───────┤
  │ 4  │96年2 月22日14至15時間之某時，│竊盜│有期徒刑3月。 │
  │    │在高雄市○鎮區○○街186 號前，│    │              │
  │    │以自備鑰匙竊取江政彥所有車牌號│    │              │
  │    │碼XKE-859號重型機車1部。      │    │              │
　└──┴───────────────┴──┴───────┘
附表二
  ┌──┬──────────────────┬──┬────────┐
  │編號│犯罪事實                            │罪名│宣告刑          │
  ├──┼──────────────────┼──┼────────┤
  │ 1  │96年2 月17日19時許，騎乘車牌號碼XMM-│搶奪│有期徒刑7月。   │
  │    │840 號重型機車，行經高雄市新興區自立│    │                │
  │    │路、民生路口時，見李瑞蘭1 人獨步行走│    │                │
  │    │，乃騎乘機車接近，趁李瑞蘭不及防備，│    │                │
  │    │搶奪李瑞蘭所有之手提袋1 只【內有全民│    │                │
  │    │健康保險卡、信用卡、職員證、現金新台│    │                │
  │    │幣（下同）3000元、行動電話1 具（價值│    │                │
  │    │約1萬元）等物】。                   │    │                │
  ├──┼──────────────────┼──┼────────┤
  │ 2  │96年2 月18日16時許，騎乘車牌號碼XWD-│搶奪│有期徒刑7月。   │
  │    │210 號號重型機車，行經高雄市前鎮區滇│    │                │
  │    │池街前，見邱美月1人 獨步行走，乃騎乘│    │                │
  │    │機車接近，趁邱美月不及防備，搶奪邱美│    │                │
  │    │月所有之女用手提包1 只【內有國民身分│    │                │
  │    │證、全民健康保險卡、駕駛執照、汽車行│    │                │
  │    │車執照、機車行車執照、工會證件、汽車│    │                │
  │    │保險卡、國民黨黨證、LV男用皮包（價值│    │                │
  │    │約2 萬元）、現金1 萬9600元、行動電話│    │                │
  │    │1具 （價值約5000元）等物】          │    │                │
  ├──┼──────────────────┼──┼────────┤
  │ 3  │96年2 月19日21時10分許，騎乘車牌號碼│搶奪│有期徒刑7月。   │
  │    │PZI-465 號重型機車，行經高雄市苓雅區│    │                │
  │    │自強路、青年路口，見庚○○1 人獨步行│    │                │
  │    │走，乃騎乘機車接近，趁庚○○不及防備│    │                │
  │    │，搶奪庚○○所有之灰色格子手提包1 只│    │                │
  │    │【內有現金1 萬5000元、金項鍊1條 （價│    │                │
  │    │值約1 萬元）、行動電話2 具（價值約40│    │                │
  │    │00元）等物】。                      │    │                │
  ├──┼──────────────────┼──┼────────┤
  │ 4  │96年2 月22日16時35分許，騎乘車牌號碼│搶奪│有期徒刑7月。   │
  │    │XKE-859 號號重型機車，行經高雄市新興│    │                │
  │    │區○○路與民生路口時，見乙○○1 人獨│    │                │
  │    │步行走，乃騎乘機車接近，趁乙○○不及│    │                │
  │    │防備，搶奪乙○○所有深藍色手提袋1 只│    │                │
  │    │（內有國民身分證、全民健康保險卡、駕│    │                │
  │    │駛執照、學生證、信用卡、提款卡、現金│    │                │
  │    │500 元、行動電話1 具等物）。        │    │                │
  ├──┼──────────────────┼──┼────────┤
  │ 5  │96年2 月22日19時20分許，騎乘車牌號碼│搶奪│有期徒刑7月。   │
  │    │XKE-859 號號重型機車，行經高雄市新興│    │                │
  │    │區○○路與民生路口時，見BONDARENKO, │    │                │
  │    │KATEERYNA1 人獨步行走，乃騎乘機車接 │    │                │
  │    │近，趁甲○○○○○○○○○○○○○○○○○○○不及防備，│    │                │
  │    │搶奪甲○○○○○○○○○○○○○○○○○○○所有黑色手提│    │                │
  │    │袋1 只【內有現金8000元、行動電話1 具│    │                │
  │    │、LV紅色包包1 只（價值約2 萬3500元）│    │                │
  │    │】。                                │    │                │
  └──┴──────────────────┴──┴────────┘
